# 请教：全额预付租金的情况下递延所得税应如何确认

提问人：木雁 时间：2023-06-03 19:22:
首先声明，本问题我是在微信公众号CCQQ上看到的，感谢这位作者分享。
如题目所示，主要问题是，如果租金已经全额预付，那么租赁负债在会计上就已经不复存在；但是使用权资产仍然存在，并且折旧税前不能扣除，似乎仍然应当针对使用权资产确认递延所得税负债；如此一来就形成了只有递延所得税负债，没有通常同时由租赁负债形成的递延所得税资产的情况，感觉上就相当的不平衡，怎么看都荒谬，但是问题又不知道出在哪里，请问大家应如何理解？
我个人的思路是问题似乎出在租赁的负债的“偿还”上，整个交易过程可以理解为形成租赁负债以后，立即借租赁负债贷银行存款全款进行了偿付；而这种偿付在会计上是不允许扣除的，因此按道理形成了某种税会差异，也应当进行递延所得税处理。
但是我在微信上和CCQQ的作者讨论时自己陷入了混乱，因为负债科目已经消失了，他的计税计税会计价值等等讨论起来感觉都是很难进行下去，想问下各位如何看待这个问题。
是否可以沿着我上面的思路讨论下去？如果可以，那么“消失”的负债的计税基础是多少，会计价值是多少，形成的是应纳税暂时性差异还是可抵扣暂时性差异？
如果我的思路不可行，那么对于该业务，递延所得应当如何处理？仅针对使用权资产确认递延所得税即可嘛？还是针对资产和负债均不确认递延所得税，认为没有税会差异？
感谢陈老师和各位坛友。

回答人：chenyiwei
对这个问题可以有两种理解，结果一样：
1 、因为税法规定预付租金也要在租赁期内逐步扣除，所以预付租金（会计上表现为使用权资产）的计税基础与账面价值一致，不存在暂时性差异。
2 、会计上的使用权资产在税法上并不被承认，因此使用权资产的计税基础是零。但税法承认预付租金作为一项资产，所以预付租金这一资产的账面价值为零，但计税基础不为零，这样同时存在一项关于使用权资产的应纳税暂时性差异和关于预付租金的可抵扣暂时性差异，且差异金额相同，转回期间相同，两者相抵后的净影响为零。

提问人：布鲁斯 1331 时间：2023-06-08 11:22:
陈版，如果按照第二种理解，那应该是同时出现了应纳税暂时性差异和可抵扣暂时性差异，此时还是满足同时确认递延所得税资产和负债的确认条件才对

回答人：chenyiwei
理论上是同时确认。但因为比较麻烦，实务中一般简化处理。